臺灣高等法院臺中分院刑事判決
110年度交上易字第878號
上  訴  人  
即  被  告  何忠政


上列上訴人即被告因公共危險案件，不服臺灣南投地方法院110
年度審交易字第124號，中華民國110年9月14日第一審判決（起
訴案號：臺灣南投地方檢察署110年度偵字第2448號），提起上
訴，本院判決如下：
    主  文
上訴駁回。
    犯罪事實
一、何忠政於民國110年4月20日晚間7時20分許，在南投縣水里
    鄉某修配廠內食用含有酒精成分之麻油腰子湯，依其生活經
    驗，雖預見食用該含酒精成分之湯類後，代謝吐氣所含酒精
    濃度可能達每公升0.25毫克，或血液中酒精濃度達百分之0.
    05以上，按現行法規已不得駕駛動力交通工具，猶仍無視曾有
    多次酒駕被追訴判刑確定之慘痛教訓，於同日晚間7時37分
    許，無照騎乘車牌號碼000-000號普通重型機車行駛於道路
    。嗣於同日晚間7時58分許，行經南投縣○○鄉○○村○○路0○0號
    前，為警攔檢稽查，經執勤員警發現何忠政身上充斥酒味，
    對其實施吐氣酒精濃度測試後，測得其吐氣所含酒精濃度達
    每公升0.28毫克，始查獲上情。　
二、案經南投縣政府警察局集集分局報請臺灣南投地方檢察署檢
    察官偵查起訴。
    理    由
一、本件檢察官及被告何忠政對以下判決所引用之證據，均不爭
    執其證據能力（本院卷第41頁），本院審酌該等證據之取得
    均無違反法律規定情事，並經本院依法定程序踐行調查，又
    與待證事實間具有邏輯關連，故均得做為認定本件犯罪事實
    之依據。另被告經本院合法傳喚，無正當理由未於審判期日
    到庭，爰不待其陳述逕行判決，合先敍明。
二、被告於上開時地食用含酒精成分之麻油腰子湯後未久，即無
    照駕駛機車上路，嗣經警攔檢稽查，對其實施吐氣酒精測試
    ，測得吐氣所含酒精濃度達每公升0.28毫克等事實，業據被
    告於警詢、偵訊及原審審理、本院行準備程序時坦承不諱，
    並有偵辦違反刑法第185條之3（公共危險罪）當事人酒精測
    定紀錄表、財團法人工業技術研究院呼氣酒精測試器檢定合
    格證書、南投縣○○○○○○○○○道○○○○○○○○○○○○號查詢機車車籍
    、證號查詢機車駕駛人（見警卷第7至10頁、第15至16頁）
    在卷可稽，堪認被告之任意性自白與事實相符，堪予採信。
    被告雖辯稱其並非故意喝酒之後駕駛機車返家云云，然按刑
    法第185條之3第1項第1款之規定，並未區分身體代謝後吐氣
    所含酒精來源，為單純飲用各種純度之酒類，或料理中添加
    於食材之酒類，只問酒精濃度對身體意識或操作能力之抑制
    可能，並因而造成公眾之危險性。經查被告自93年間起，迄
    109年間止，先後曾有多達6次因酒後不能安全駕駛動力交通
    工具犯行，經判處罪刑確定（見本院卷第23至26頁所附臺灣
    高等法院被告前案紀錄表）。依其過往生活經驗，顯然足以
    預見其所食用之湯類確含有酒精成分，及食用後可能導致身
    體代謝吐氣所含酒精濃度達每公升0.25毫克，或血液中酒精
    濃度達百分之0.05以上，則依前開規定，如駕駛動力交通工
    具行駛於道路，即構成犯罪。詎其仍無視此項後果，執意駕
    駛機車上路，其對於構成犯罪之事實，已能預見其發生而其
    發生並不違背本意，自亦應認有故意。被告事後辯稱非故意
    駕車，並無足採。本件罪證明確，被告犯行堪以認定。
三、核被告所為，係犯刑法第185條之3第1項第1款之駕駛動力交
    通工具而吐氣所含酒精濃度達每公升0.25毫克以上罪。經查
　　被告前於108年間，因酒後駕車之公共危險案件，經臺灣南
    投地方法院以108年度審交易字第149號判決判處有期徒刑7
    月，上訴後由本院以108年度交上易字第1304號駁回上訴而
    確定，其入監執行後，於109年10月4日執行完畢出監等情，
    有臺灣高等法院被告前案紀錄表在卷可按。其受徒刑執行完
    畢後，5年以內故意再犯本件有期徒刑以上之罪，為累犯。
    參以其所犯前開案件與本案均屬故意犯罪，且犯同一罪名，
    可認其對前次刑罰反應力薄弱，倘加重最低法定刑，核無司
    法院釋字第775號解釋所示之罪刑不相當情形，爰依刑法第4
    7條第1項之規定加重其刑。
四、原審法院因認被告罪證明確，適用前述論罪科刑之規定，以
    行為人之責任為基礎，審酌被告除前揭構成累犯之前案外，
    另有多次酒後駕車公共危險之前案紀錄，本案已為第7次再
    犯同類犯行，有上開前案紀錄表在卷足佐，而酒精成分對人
    之意識、控制能力具有不良影響，飲酒後會導致對週遭事物
    之辨識及反應能力較平常狀況薄弱，因而酒後駕車在道路上
    行駛，對往來之公眾具有高度危險性，被告竟仍僅圖一己往
    來交通之便，於服用酒類後，騎乘普通重型機車行駛於道路
    上，造成公眾往來之危險，對交通安全所生之危害非輕，幸
    未肇事即為警查獲；復斟酌被告酒測濃度值、於偵、審中均
    坦承所犯及其於審理中自陳為國中畢業之智識程度、離婚、
    與母親及2個女兒同住、有工作，月薪約新臺幣3萬5千元之
    生活狀況及其前次犯同類案件所處之刑度等一切情狀，量處
    有期徒刑9月。並敍明檢察官雖於原審審理時，具體求處被
    告有期徒刑11月，惟審酌上情，認量處有期徒刑9月為適當
    。經核原判決認事用法均無違誤，量刑亦屬允當，應予維持
    。被告上訴意旨除認並非故意酒後駕車，並以家庭因素請求
    從輕量刑，均無理由，應予駁回。
據上論斷，應依刑事訴訟法第368條、第371條，判決如主文。
本案經檢察官劉仁慈提起公訴，檢察官王雪惠到庭執行職務。
中　　華　　民　　國　　111 　年　　1 　　月　　5 　　日
            刑事第三庭  審判長法　官　楊  真  明
                              法　官　楊  欣  怡
                              法　官　邱  顯  祥     
以上正本證明與原本無異。
不得上訴。                      
                              書記官  陳  緯  宇
　　　　　　　　　　　　　　　
中　　華　　民　　國　　111 　年　　1 　　月　　5 　　日
附錄本案論罪科刑法條：
中華民國刑法第185 條之3
駕駛動力交通工具而有下列情形之一者，處2 年以下有期徒刑，
得併科20萬元以下罰金：
一、吐氣所含酒精濃度達每公升零點二五毫克或血液中酒精濃度
    達百分之零點零五以上。
二、有前款以外之其他情事足認服用酒類或其他相類之物，致不
    能安全駕駛。
三、服用毒品、麻醉藥品或其他相類之物，致不能安全駕駛。
因而致人於死者，處3 年以上10年以下有期徒刑；致重傷者，處
1 年以上7 年以下有期徒刑。
曾犯本條或陸海空軍刑法第54條之罪，經有罪判決確定或經緩起
訴處分確定，於五年內再犯第1 項之罪因而致人於死者，處無期
徒刑或5 年以上有期徒刑；致重傷者，處3 年以上10年以下有期
徒刑。